```{r knitsetup, echo=FALSE, results='hide', warning=FALSE, message=FALSE, cache=FALSE}
opts_knit$set(base.dir='./', fig.path='', out.format='md')
opts_chunk$set(prompt=TRUE, comment='', results='markup')
# See yihui.name/knitr/options for more Knitr options.
##### Put other setup R code here


# end setup chunk
```
# Paquetes

Los paquetes son colecciones de funciones __R__, datos y código compilado en un formato definido. El directorio dónde los paquetes están almacenados se llama _library_. __R__ viene con un conjunto de paquetes estandard. Existen otros muchos para la descarga e instalación. Una vez son descargados, tienen que ser cargados en la sesión.

{%youtube%}K1lAsym3M44{%endyoutube%}

## Funciones para la gestión de paquetes


```{r eval=FALSE}
.libPaths() #Localización de la libreria


```

```{r eval=FALSE}
library() # Listar todos los paquetes instalados

```

```{r eval=FALSE}
search() # Buscar los paquetes actualmente cargados

```

## Añadiendo paquetes

Podemos expandir el tipo de análisis añadiendo paquetes. Una lista completa de paquetes disponibles se encuentra en:

[https://cran.r-project.org/web/packages/](https://cran.r-project.org/web/packages/)

Sigue estos pasos:

* Descarga e instala el paquete (sólo una vez)

```{r eval=FALSE}
install.packages("MASS")

```


*  Para usar el paquete invoca __library(paquete)__ para cargarlo en la sesión (tienes que hacerlo en cada sesión)

```{r eval=FALSE}
library(MASS)

```
## Añadiendo paquetes desde R Studio
  
1. Selecciona __Install__ desde la pestaña  __Packages__ 
2. Selecciona un __CRAN Mirror__
3. Elige un paquete (ej: swirl)
4. Carga el paquete invocando __library(paquete)__
